【裁判字號】    99,審訴緝,32
【裁判日期】    991224
【裁判案由】    違反藥事法
【裁判全文】
臺灣士林地方法院刑事判決            99年度審訴緝字第32號
公  訴  人  臺灣士林地方法院檢察署檢察官
被      告  石志強
上列被告因違反藥事法案件，經檢察官提起公訴（99年度偵字第
6039號），被告於本院準備程序中就被訴事實為有罪陳述，經本
院合議庭裁定由受命法官獨任行簡式程序審理，並判決如下：
    主  文
石志強犯藥事法第八十三條第一項之轉讓禁藥罪，處有期徒刑肆
月；又犯藥事法第八十三條第一項之轉讓禁藥罪，處有期徒刑肆
月。應執行有期徒刑柒月。
    事  實
一、石志強明知甲基安非他命為毒品危害防制條例所規範之第二
    級毒品，並經行政院衛生署明令公告列為禁藥管理（按安非
    他命業經行政院衛生署於民國69年12月8 日以衛署藥字第30
    1124號公告自69年12月8 日起禁止輸入、製造，自70年6 月
    1 日起禁止販賣，更於75年7 月11日以衛署藥字第597627號
    公告一概禁止使用，並在79年10月9 日以衛署藥字第904142
    號函明令公告列為禁藥），竟各基於轉讓屬禁藥之第二級毒
    品甲基安非他命之犯意，經程偉倫以其所使用之0000000000
    號行動電話與石志強所使用之0000000000號行動電話各互為
    聯繫後，分別於99年3 月7 日13時49分後某時許，及同年月
    15日18時48分（起訴書誤載為44分，應予更正）後某時許，
    均在石志強位臺北市大同區○○○路○ 段17號5 樓502 室之
    住處樓下，由石志強無償轉讓屬禁藥之第二級毒品甲基安非
    他命各1 包（各約0.2 公克）予程偉倫。嗣警於99年4 月20
    日持檢察官開立拘票依法將石志強、程偉倫拘提到案，復於
    同日18時40分許，至石志強位於臺北市大同區○○○路○ 段
    17號5 樓502 室之住處執行搜索時，當場扣得甲基安非他命
    2 小包（驗餘淨重合計為0.2678公克，石志強所另涉施用毒
    品罪嫌，業經本院裁定送勒戒處所觀察、勒戒），經程偉倫
    供出所施用毒品來源後，始查悉上情。
二、案經臺北市政府警察局萬華分局報請臺灣士林地方法院檢察
    署檢察官偵查起訴。
    理  由
一、上揭事實，業據被告石志強於本院審理時坦承不諱（見本院
    卷第32頁背面、第35頁背面），核與證人程偉倫於偵查中之
    證述情節相符（見偵卷第83頁），並有門號0000000000號、
    0000000000號行動電話通訊監察譯文1 份在卷可稽（見偵卷
    第34至36頁）。此外，並有被告自承其所有之甲基安非他命
    2 包（經送交通部民用航空局航空醫務中心鑑定後，證實為
    甲基安非他命無訛，有該中心99年5 月6 日航藥鑑字第0993
    001 號毒品鑑定書1 份附卷可稽）扣案可佐。綜上，足認被
    告自白與事實相符，可以採信，本案事證至為明確，被告犯
    行堪予認定。
二、查，甲基安非他命業經行政院衛生署75年7 月11日衛署藥字
    第597627號公告，為有效管理安非他命類藥品與其衍生物之
    冊類及其製劑，經公告禁止使用，屬藥事法規之禁藥，亦同
    時屬毒品危害防制條例第2 條第2 項第2 款所定之第二級毒
    品，依法不得販賣、轉讓。又按藥事法第83條第1 項係於93
    年4 月21日修正公佈，同年月23日施行，為毒品危害防制條
    例之後法，且藥事法第83條第1 項之法定刑為7 年以下有期
    徒刑，得併科500 萬元以下罰金，與毒品危害防制條例第8
    條第2 項之法定刑為6 月以上5 年以下有期徒刑，得併科70
    萬元以下罰金相較，自以藥事法第83條第1 項之法定刑為重
    ，參以毒品之範圍尚包括影響精神物質與其製品，而藥事之
    管理，亦非僅止於藥品之管理，毒品危害防制條例與藥事法
    二者，並無必然之特別法與普通法關係。故除有轉讓之第二
    級毒品達毒品危害防制條例第8 條第6 項之一定數量，經依
    法加重後之法定刑較藥事法第83條第1 項之法定刑為重之情
    形外，因藥事法第83條第1 項為後法，且為重法，應優先適
    用藥事法處罰（最高法院96年度臺上字第3582號判決意旨參
    照）。本件被告2 次轉讓甲基安非他命予程偉倫，依證人程
    偉倫陳述，其各次均轉讓僅約0.2 公克之重量，均尚未達加
    重其刑之數量標準，亦無證據足以證明被告各次轉讓之毒品
    均已達上揭標準，故依法規競合，以重法優於輕法之適用法
    則，自均應適用藥事法之規定論處。
三、是核被告石志強所為，各係犯藥事法第83條第1 項之轉讓禁
    藥罪。被告2 次轉讓屬禁藥之第二級毒品甲基安非他命前持
    有之低度行為，各應為轉讓之高度行為所吸收，均不另論罪
    。又被告所犯上開2 罪，時間不同，犯意各別，應予分論併
    罰。爰審酌被告明知甲基安非他命為毒品暨禁藥，仍無償轉
    讓予他人施用，所為助長毒品之流通與危害他人健康，並對
    社會治安造成危害，惟其所轉讓之數量非鉅，犯後於本院審
    理時終能坦承犯行之犯後態度，並其生活狀況、智識程度等
    一切情狀，各量處如主文所示之刑及定其應執行之刑，以示
    懲儆。至扣案之甲基安非他命2 包，雖係被告為警查獲時所
    持有，然該等毒品係被告所有擬供己施用之情，迭據被告供
    明在卷（見偵卷第22頁、第87頁），復查無積極證據證明上
    開毒品與被告本件轉讓毒品之犯行有關，爰不於本件宣告沒
    收銷燬，應由檢察官另為適法之處理，附此敘明。
據上論結，應依刑事訴訟法第273 條之1 第1 項、第299 條第1
項前段，藥事法第83條第1 項，刑法第11條前段、第51條第5 款
，判決如主文。
本案經檢察官黃育仁到庭執行職務。
中    華    民    國    99    年    12    月   24     日
                  刑事第一庭法  官  莊明達
以上正本證明與原本無異。
如不服本判決應於收受判決後10日內向本院提出上訴書狀，並應
敘述具體理由；其未敘述上訴理由者，應於上訴期間屆滿後20日
內向本院補提理由書。
                            書記官  丁梅芬
中    華    民    國    99    年    12    月   24     日
附錄本件論罪科刑依據法條全文
藥事法第83條
明知為偽藥或禁藥，而販賣、供應、調劑、運送、寄藏、牙保、
轉讓或意圖販賣而陳列者，處7 年以下有期徒刑，得併科新臺幣
5 百萬元以下罰金。
犯前項之罪，因而致人於死者，處7 年以上有期徒刑，致重傷者
，處3 年以上12年以下有期徒刑。
因過失犯第1 項之罪者，處2 年以下有期徒刑、拘役或科新臺幣
30萬元以下罰金。
第1 項之未遂犯罰之。

司法院資訊處製作；財團法人民間司法改革基金會備份。
